【裁判字號】    98,訴,592
【裁判日期】    980819
【裁判案由】    給付貨款
【裁判全文】
臺灣臺南地方法院民事裁定               98年度訴字第592號
原      告  張全福即府城彩色印刷所
            錫霖實業有限公司
法定代理人  乙○○
原      告  郭靜美即繼裕工業社
上列聲請人因與資金實業股份有限公司間給付貨款事件，聲請人
聲請選任特別代理人，本院裁定如下：
    主  文
選任甲○○（身分證統一編號：Ｚ000000000號，住台南市○區○
○街一段100巷1號之1）為本院九十八年度訴字第五九二號給付
貨款事件被告資金實業股份有限公司之特別代理人。
    理  由
一、本件聲請意旨略以：資金實業股份有限公司（下稱資金公司
    ）之法定代理人董事長楊金龍於民國98年3月5日死亡，而其
    他董事與監察人，任期屆滿未改選，前經經濟部於98年3 月
    13日以經授中字第09831902030號函限期於98年5月12日前完
    成改選變更登記，然逾期未為改選，原董事及監察人已於98
    年5月13日當然解任，資金公司現無法定代理人，惟聲請人
    與資金公司間請求給付貨款事件現由鈞院以98年度訴字第
    592號事件審理中，為恐久延，爰聲請為鈞院98年度訴字第
    592號事件之被告資金公司選任特別代理人等語。
二、按對於無訴訟能力人為訴訟行為，因其無法定代理人，或其
    法定代理人不能行代理權，恐致久延而受損害者，得聲請受
    訴法院之審判長，選任特別代理人，民事訴訟法第51 條第1
    項定有明文。此於法人之代表人、第40條第3 項之代表人或
    管理人、第4 項機關之代表人及依法令得為訴訟上行為之代
    理人準用之，民事訴訟法第52條亦有明文規定。
三、經查，聲請人主張上揭事實，業據其提出楊金龍之戶籍謄本
    在卷可稽，另有經濟部98年3月13日經授中字第09831902030
    號函附卷可參，是其主張資金公司現無法定代理人，堪信為
    真實。本院審酌甲○○（身分證統一編號：Ｚ000000000號，
    住台南市○區○○街一段100巷1號之1）原為資金公司之董
    事，雖因任期屆滿未即改選而解任，惟其仍為資金公司之股
    東，此有98年7月10日經中三字第098348006330號函及所附
    股東名簿資料在卷可稽，對資金公司之狀況有相當之了解，
    且本院98年度訴字第592號之訴訟結果對其亦有利害關係等
    情，爰選任甲○○為98年度訴字第592號民事事件被告資金
    公司之特別代理人。
四、依民事訴訟法第51條第1項、第52條，裁定如主文。
中    華    民    國    98    年    8     月    19    日
                  民事第二庭    法  官  翁金緞
以上正本係照原本作成
如對本裁定抗告須於裁定送達後10日內向本院提出抗告狀，並應
繳納抗告費新台幣1,000元整。
中    華    民    國    98    年    8     月    19    日
                                書記官  彭建山


司法院資訊處製作；財團法人民間司法改革基金會備份。
